# 股份支付—外部投资者

提问人：fengyioo 时间：2018-12-25 10:13:16
请教陈版： A公司于 2018 年 3 月引入三位新股东，其中一位为员工持股平台、另外两位为个人投资者（甲、乙），三位新股东的入股价格为 4 元/股，市场估值为 8 元/股，现有以下问题： （ 1 ）甲个人投资者系A公司老板的朋友，故甲的入股价格为 4 元/股，甲并未给A公司提供服务或资源，请问甲能否不作为股份支付？ （ 2 ）乙个人投资者系A公司常年法律顾问律师事务所的合伙人，常年法律顾问的费用为每年 10 万（基本与市场价一致），同时此律师事务所还为A公司代理过两个案件，乙个人投资者也是A公司老板的朋友，请问乙是否必须作为股份支付？乙个人投资者是否会被认定为A公司的供应商？ （ 3 ）员工持股平台由公司的董事会秘书担任GP并持股100%，股本为 1000 万 2018 年 6 月员工持股平台内部发生一次股权转让，董事会秘书将50%的股份（ 500 万）以 1 元的价格转让给其他员工（相当于捐赠），请问此次转让的差异（ 500 万与 1 元）是否要作为股份支付？ 2018 年 10 月员工持股平台内部又生一次股权转让，董事会秘书将20%的股份（ 200 万）以 200 万的价格转让给其他员工（平价转让），请问此次转让是否要作为股份支付？

回答人：chenyiwei
如果该企业拟IPO，建议从严把握。对此处涉及的各次低价入股和低价股权转让，除非有确定证据表明低价入股的原因完全是与“公司获取商品或服务”无关的私人原因，否则均应确认股份支付。 你举的情况中，甲个人投资者有可能可以不作为股份支付，但这种情况同时也表明老板个人凌驾于内控之上，为了其私人关系随意损害其他股东利益，表明内控存在缺陷，对IPO也并非好事。 对员工持股平台的低价入股，如果当初有清晰的股权激励计划，明确董秘为暂时性代持，则代持期间可不作为股份支付，后续转让给实际受益对象时按转让价格和转让日（授予日）公允价值之间的差额确认股份支付费用。

提问人：fengyioo 时间：2018-12-26 19:22:06
谢谢陈版。 针对董秘持股，并非代持行为。其 2018 年 6 月的行为是真实发生的捐赠行为，那这种转让差异是否也要确认股份支付？
2018 年 10 月的股权转让，是平价转让的，是否不用确认股份支付？

回答人：chenyiwei
两次均应确认股份支付。

提问人：yanpingpeh 时间：2019-07-04 13:37:36
陈老师，那第二次的股份支付怎么计算呢？用 2018 年 6 月的公允价格减去 2018 年 3 月的公允价格，还是用 2018 年 6 月的公允价格减去受让价格？

回答人：chenyiwei
用 2018 年 6 月的公允价格减去受让价格.